【裁判字號】    98,上更(一),238
【裁判日期】    980724
【裁判案由】    毒品危害防制條例
【裁判全文】
臺灣高等法院刑事判決             98年度上更(一)字第238號
上  訴  人
即  被  告  甲○○
選任辯護人  王淑琍  律師
上列上訴人因違反毒品危害防制條例案件，不服台灣基隆地方法
院96年度訴字第1144號，中華民國97年5月22日第一審判決（ 起
訴案號：台灣基隆地方法院檢察署96年度偵字第2874號），提起
上訴，經判決後，由最高法院發回更審，本院判決如下：
    主  文
原判決關於販賣第一級毒品海洛因與丙○○及於96年1月間、 96
年1月22 日販賣第一級毒品海洛因與丁○○部分暨定應執行刑部
分均撤銷。
甲○○販賣第一級毒品，貳罪，均累犯，各處有期徒刑拾伍年，
未扣案之販賣第一級毒品所得各新台幣壹仟元、伍佰元及型號
DFOSHION-S800行動電話壹支（含門碼0000000000 SIM卡） 均沒
收，如全部或一部不能沒收時，新臺幣部分以其財產抵償；行動
電話部分追徵其價額或以其財產抵償之。應執行有期徒刑貳拾年
，未扣案新臺幣壹仟伍佰元、型號DFOSHI ON-S800行動電話壹支
（含門碼0000000000 SIM卡）均沒收如全部或一部不能沒收時，
新臺幣部分以其財產抵償；行動電話部分追徵其價額或以其財產
抵償之。
其餘被訴如附表所示販賣第一級毒品部分均無罪。
    事  實
一、甲○○前因竊盜案件，經原法院以89年度易字第656號 判決
    判處有期徒刑1年2月，並經本院以89年度上易字第3000號判
    決駁回上訴確定；復因分別施用第一級毒品及第二級毒品案
    件，經原法院於民國89年8月21日以89年度訴字第482號判決
    分別判處有期徒刑7月、4月確定，嗣經原法院以91年度聲字
    第255號就上開判決所科之刑，定應執行有期徒刑2年；又因
    施用第二級毒品、施用第一級毒品案件，經原法院先後以90
    年度易字第293號、91年度訴更一字第1號判決，分別判處有
    期徒刑10月、9月確定；又因偽造文書等案件， 經原法院以
    91年度訴字第143號判決判處有期徒刑1年6月確定； 再經原
    法院以92年度聲字第2號就上開90年度易字第293號、91年度
    訴更一字第1號及91年度訴字第143號判決所科之刑，定應執
    行有期徒刑2年10月，接續執行，於94年5月6日 因縮短刑期
    假釋出監，並於95年5月29日假釋期滿，執行完畢。
二、甲○○明知海洛因為毒品危害防制條例所規範的第一級毒品
    ，詎不知悔改，竟基於販賣第一級毒品海洛因之營利意圖，
    以其母阮林素梅名義申請0000000000號行動電話作為販賣海
    洛因的聯絡工具，於95年10月間由丙○○以其所持用之0000
    000000、0000000000號行動電話撥打甲○○上開行動電話聯
    繫購買海洛因，甲○○應允後，丙○○即前往甲○○住處，
    以新台幣（下同）1千元價格購買海洛因0.2公克1次。 嗣於
    96 年1月初，丁○○亦持其所有0000000000號行動電話撥打
    甲○○上開行動電話表示欲購買海洛因，並與甲○○約在基
    隆市中山區中山國中前，以5百元向甲○○購得海洛因1小包
    ，約0.1公克1次。後經基隆市警察局第四分局中山派出所於
    清查甲○○前往基隆市銀樓變賣金飾之來源時，甲○○自承
    金牌是丙○○於95年10月間，與其交換毒品海洛因得來；另
    1金牌則是丁○○於96年1月22日與其交換毒品海洛因及償還
    欠款抵債，始查悉上情。
三、案經基隆市警察局第四分局移送臺灣基隆地方法院檢察署檢
    察官偵查後起訴。
    理  由
甲、有罪部分
壹、證據能力：
一、按被告以外之人於審判外之言詞或書面陳述，除法律有規定
    者外，不得作為證據，刑事訴訟法第159條第1項定有明文。
    經查，證人丙○○於警詢之證述，係被告以外之人於審判外
    之陳述，屬傳聞證據，且辯護人已就上開供述之證據能力表
    示爭執（見本院卷第68頁反面），本院審酌證人丙○○業經
    原審及本院前審傳訊後進行交互詰問程式，且其於原審之證
    述與警詢之證述並無顯然不符而「具有較可信之特別情況」
    ，是證人丙○○於警詢之證述應無證據能力。
二、次按，被告以外之人於審判中有下列情形之一，其於檢察事
    務官、司法警察官或司法警察調查中所為之陳述，經證明具
    有可信之特別情況，且為證明犯罪事實之存否所必要者，得
    為證據：一死亡者。二身心障礙致記憶喪失或無法陳述者。
    三滯留國外或所在不明而無法傳喚或傳喚不到者。四到庭後
    無正當理由拒絕陳述者，刑事訴訟法第159條之3定有明文。
    本件證人丁○○已於96年9月7日原審審理前死亡，有本院被
    告前案紀錄表附卷可稽（見原審卷第154頁），而 其於警詢
    之陳述，係在意識清醒之情形下所為，且其於偵查具結後陳
    述時並未提及警詢中有受何不法取供情形，是其於警詢時之
    陳述在客觀上有可信之特別情況，且為證明犯罪事實所必要
    ，依上開說明，證人丁○○於警詢中之證述，自具有證據能
    力。
三、再按，被告以外之人於偵查中向檢察官所為之陳述，除顯有
    不可信之情況外，得為證據，刑事訴訟法第159條之1第2 項
    亦定有明文。證人丙○○、丁○○於偵查中之證述雖係被告
    以外之人於審判外之陳述，然其於偵查中以證人身分具結所
    為之證言，合於法定要件，且核其陳述時之外在環境及情況
    ，並無顯不可信之情況，本院亦認為適當，是證人丙○○、
    丁○○於偵查中之證言應具有證據能力。
四、末按，被告以外之人於審判外之陳述，雖不符第159條之1至
    第159條之4之規定，但經當事人於審判程式同意作為證據，
    法院審酌該言詞陳述或書面陳述作成時之情況，認為適當者
    ，亦得為證據；當事人、代理人或辯護人於法院調查證據時
    ，知有第159條第1項不得為證據之情形，而未於言詞辯論終
    結前聲明異議者，視為有前項之同意，刑事訴訟法第159 條
    第1項、第159條之5 規定甚明。本案除證人丙○○、丁○○
    之警詢、偵查筆錄外，其餘以下本件調查之各項證據，均業
    經被告、辯護人及檢察官於本院審理時均表示無意見而不予
    爭執，且迄至本院言詞辯論終結前亦均未聲明異議，本院審
    酌上開證據資料製作時之情況，尚查無違法不當及證明力明
    顯過低之瑕疵，亦認為以之作為證據應屬適當，故揆諸前開
    法律規定與說明，爰逕依刑事訴訟法第159條之5規定，認前
    揭證據資料均例外有證據能力。
貳、實體部分
一、被告於96年3月17日 基隆市警察局第四分局偵查隊向其查詢
    在基隆市銀樓變賣金牌之紀錄時供稱：95年11月29日在基隆
    市金錩銀樓變賣之金牌係其一位女性朋友丙○○，於95年10
    月間在其家中因與其交換毒品海洛因0.15公克得來，另於96
    年2月23 日在基隆市金進山銀樓變賣之金牌，是其另一名朋
    友丁○○於96年1月22 日在其家中與其交換毒品海洛因0.15
    公克及抵償積欠之金錢而得等語甚明（見偵查卷第18頁）。
    且證人丙○○於原審證稱：曾於95年10月間撥打甲○○0000
    000000號電話與甲○○聯絡，並至甲○○家中以1 千元購買
    0.2公克海洛因等語（見原審卷第72頁）， 證人丁○○於警
    詢及偵查中亦證稱：曾於96年1月 初向甲○○購買海洛因，
    以5百元或1千元購買，5 百元大約購得重量0.1公克，1千元
    則約0.2公克等語 （見偵查卷46頁、第98頁），上開證人均
    一致證稱曾向被告購買海洛因，此部分證言核與被告上開自
    白相符。雖被告陳稱證人丙○○、丁○○係以金牌與其交換
    0.15公克海洛因且丁○○與其交易毒品之日期為96年1月 22
    日云云，與證人丙○○、丁○○所述歧異，然觀諸被告上開
    所言係於警方清查其至銀樓變賣金牌時所為，應係為脫免竊
    盜罪責而臨時編纂之詞，故以證人所述較為可信。再審酌被
    告前有多次毒品前科，為長期施用毒品之人，當知販賣第一
    級毒品海洛因為死刑或無期徒刑之重罪，倘若其未曾販賣毒
    品，何以其於警察詢問金牌來源時自承查獲之金牌係與證人
    交換毒品所得，而故陷己於販賣毒品之重責，是堪認被告上
    開自白曾各販賣一次海洛因予證人丙○○及丁○○之事實應
    屬真實。至證人丁○○證稱：係以500元或1000元 向被告購
    得0.1公克或0.2公克等語，因本院查無其他證據可特定被告
    販賣第一級毒品海洛因予證人丁○○之實際金額及數量，基
    於罪疑唯輕、有利被告原則，僅認定證人丁○○向被告購買
    第一級毒品海洛因之數量為0.1公克，金額為5百元，併此敘
    明。
二、雖被告嗣後翻異前詞，否認有販賣第一級毒品海洛因犯行，
    辯稱：丙○○係伊同居女友，伊與丙○○有共同施用毒品，
    丙○○施用的毒品是伊提供的，不是丙○○跟伊購買的，丙○○會拿錢與伊一起合資購買毒品海洛因，且認識丙○○時
    其並無手機，係伊帶丙○○到威寶電信購買手機及門號，申
    請書上保證人是伊的名字，住址、電話也是伊家中的，故丙○○稱以手機與伊聯絡所言不實。另伊並沒有販賣毒品海洛
    因給丁○○，丁○○亦未曾撥打過伊上開手機云云。惟查：
(一)證人丙○○自始均否認為被告女友或有同居關係，且於偵查
    中證稱：有向甲○○購買海洛因，甲○○為拉住客人，有時
    也會請其施用海洛因等語（見偵查卷第240頁）， 並於原審
    詳細且清楚交待被告販賣海洛因予其及請其施用海洛因之時
    間、地點、劑量之不同，足認證人丙○○證述被告販賣海洛
    因予其之事實應無誤認之虞。
(二)又被告辯稱：毒品係與丙○○合資購買云云，惟被告於原審
    準備程序時稱：丙○○會拿錢給我跟我合資去買毒品海洛因
    ，每次都是買2、3千元，向綽號阿北的男子買，丙○○有時
    出5百元，有時會出1千元等語（見原審卷第36頁），嗣於原
    審審理時則稱：我曾經跟丙○○騎機車一起去向阿文買過 1
    千元0.4公克（含袋重）海洛因，兩個人一起施用等情（ 見
    原審卷第79頁），前後供述不一，是否可信已有可疑，且與
    證人丙○○於原審證稱：沒有與甲○○一起出資去向其他人
    買海洛因，也沒有向阿北之人購買海洛因，亦未跟甲○○一
    起去找過阿北，根本不認識阿北之人等語不符（見原審卷第
    76頁），是被告上開所辯，實不足採。
(三)至被告辯稱：丙○○原無手機，伊才帶丙○○去威寶辦手機
    ，0000000000、0000000000及0000000000號行動電話均為乙○○所使用，丙○○不可能持上開手機與伊聯絡購買毒品云
    云，惟據證人乙○○於本院更審時證稱：丙○○曾拿3 支行
    動電話給我，號碼不記得，有中華電信、威寶，都是丙○○
    申請的，他自己用一段時間，再給我使用，3支手機不同 時
    間拿給我，離95年11月6日入監前最少有1個月，最長不記得
    等語（見本院卷第90頁反面至91頁），足見丙○○原即持有
    數個不同門號之行動電話。又依證人丙○○95年8月7日申請
    威寶電信行動電話門號0000000000所填寫之行動電話服務申
    請書所示，其上填載之住家電話及帳單地址均非被告住處之
    電話及地址（見本院卷第84至87頁），是被告上開辯解，顯
    與事實不符。況證人丙○○與被告聯絡所持用之3 門號中，
    除0000000000號行動電話為中華電信股份有限公司之門號外
    ，0000000000及0000000000均為和信電訊股份有限公司之門
    號，有該二公司資料查詢結果在卷可佐（見偵查卷第144 至
    145頁、第150頁），可知證人丙○○並未將00000 00000 及
    0000000000號行動電話交由證人乙○○使用，至0000000000
    號行動電話是否曾交由證人乙○○使用，因乙○○對丙○○
    所交付之行動電話門號已不復記憶，而無從認定，然縱該
    0000000000號行動電話於95年10月間係由乙○○使用，丙○○亦可使用0000000000、0000000000號行動電話與被告聯絡
    交易毒品，尚無據此即認定證人丙○○所言不實。
(四)被告另辯稱：丁○○從來沒有打我的手機給我云云，核與證
    人丁○○於警詢稱：是以自己的行動電話0000000000撥打被
    告行動電話0000000000，再約定時間購買毒品等語（見偵查
    卷第46頁）不符，且觀諸證人丁○○所持用0000000000號行
    動電話之通聯紀錄，亦於96年1月6日至8日與被告000000000
    0號行動電話相互聯絡高達11次，是被告上開辯解， 應屬事
    後卸責之詞，無足採信。
(五)按我國法令對販賣毒品者臨以嚴刑，惟毒品仍無法禁絕，其
    原因實乃販賣毒品存有巨額之利潤可圖，故販賣毒品者，如
    非為巨額利潤，必不冒此重刑之險，是以有償販賣毒品者，
    除非另有反證證明其出於非圖利之意思而為，概皆可認其係
    出於營利之意而為（最高法院93年度台上字第1651號、87年
    度台上字第3164號等判決意旨參照）。本件雖因被告否認有
    上揭販賣第一級毒品海洛因之事實，致無法查知其販賣海洛
    因之利得，然按近年來政府為杜絕毒品之氾濫，對於查緝施
    用及販賣毒品之工作，無不嚴加執行，販賣毒品罪又係重罪
    ，設若無利可圖，衡情一般持有毒品之人當無輕易將所持有
    之毒品轉讓他人而甘冒於再次向他人購買時，有被查獲移送
    法辦危險之理，而販賣之利得，除經承認犯行，或帳冊價量
    均臻明確外，委難察得實情。是縱未確切查得販賣賺取之實
    際差價，但除別有事證，足認係按同一價格轉讓，確未牟利
    外，尚難執此認非法販賣之事證有所不足，致知過坦承者難
    辭重典，飾詞否認者反得逞僥倖，而失情理之平。惟販賣之
    人從價差或量差中牟利之方式雖異，但其販賣目的在意圖營
    利則同一，堪認被告購入第一級毒品之價格必較其欲售出之
    價格低廉，或以同一價格而減少第二級毒品之份量，而有從
    中賺取差額利潤營利之意圖及事實，應屬合於論理法則，且
    不違背社會通常經驗之理性判斷，此觀之被告曾於原審供稱
    ：向阿文以3千元購買0.5公克（含袋重0.7公克） 的海洛因
    ，後再加大約0.2公克的葡萄糖等語（見原審卷第79 頁），
    及其係以1千元、5百元之0.2公克（含袋重0.4公克）、0.1
    公克（含袋重0.3公克） 之價格，分別販賣海洛因與證人丙○○、丁○○，可見被告前揭販賣海洛因有以賺取價差牟利
    藉此營利之意圖甚明。
(六)綜上所述，被告販賣第一級毒品海洛因與證人丙○○、丁○○之事證已甚明確，被告前揭所辯均屬卸責之詞，不足採信
    ，其犯行堪以認定，應依法論科。
三、按海洛因，依毒品危害防制條例第2條第2項第1款規定，屬
    第一級毒品。核被告所為，均係違反毒品危害防制條例第4
    條第1項之販賣第一級毒品罪。 被告各次持有第一級毒品之
    行為，均各為販賣之高度行為吸收，不另論罪。被告先後二
    次販賣第一級毒品之犯行，犯意各別，行為互殊，應予分論
    併罰，客觀上二次販賣之行為亦難認具有反覆、延續性的集
    合犯之犯罪目的，起訴書原記載被告所為販賣海洛因之行為
    ，係基於包括犯意為之，尚有未洽，然此業據檢察官於97年
    5月8日原審審判期日當庭補充、更正之犯罪事實，本院自當
    予以審究，併此敘明。又被告前曾受事實欄所載有期徒刑之
    執行，有本院被告前案紀錄表在卷可稽，其於有期徒刑執行
    完畢後，5 年內故意再犯本件最重本刑有期徒刑以上之罪，
    均為累犯，然販賣第一級毒品之罪，其法定本刑為死刑、無
    期徒刑，依刑法第64條、第65條之規定，不得加重。另按被
    告前揭非法販賣海洛因均僅1小包含袋重約0.3公克、0.4 公
    克，金額為5百元、1千元不等，是以被告之手段、情節尚非
    集團性之情形，惡性並非重大不赦，若以毒品危害防制條例
    第4條第1項所規定之法定本刑而科處最輕本刑無期徒刑，實
    屬情輕法重，在客觀上尚足以引起一般之同情，尚有堪資憫
    恕之處，本院認依被告之情狀，此部分所犯處以有期徒刑即
    足以懲儆，並可達防衛社會之目的，故就被告前揭所犯販賣
    第一級毒品之罪，均爰依刑法第59條之規定酌量減輕其刑，
    並依法先加重後減輕之。原審予以被告論罪科刑，固非無見
    ，惟查：(一)依現行刑法第65條規定：無期徒刑減輕者，為20
    年以下15年以上有期徒刑，原審僅量處被告有期徒刑13年，
    顯有違誤。(二)按犯毒品危害防制條例第4條之罪者，其 供犯
    罪所用或因犯罪所得之財物均沒收之，如全部或一部不能沒
    收時，追徵其價額或以其財產抵償之，毒品危害防制條例第
    19條第1項定有明文。被告供犯罪所用之物若為新台幣 以外
    之財物，而全部或一部不能沒收時，應追徵其價額，使其繳
    納與原物相當之價額，或以其財產抵償之，方能達到沒收之
    目的（最高法院98年度台上字第1813號判決意旨參照）。原
    審就被告供販賣第一級毒品所使用未扣案之DFOSHION-S 800
    行動電話（含門號0000000000 SIM卡）1 支，雖依毒品危害
    防制條例第19條第1項規定宣告沒收，如 不能沒收，應追徵
    其價額，然卻均漏未諭知「或以其財產抵償之」，自有未合
    。被告上訴意旨否認上開販賣第一級毒品犯行，雖無理由，
    惟原判決既有上開可議之處，即屬無可維持，應由本院就被
    告於95年10月間販賣第一級毒品海洛因與丙○○及於96年 1
    月初販賣第一級毒品海洛因與丁○○部分暨已失所附麗之定
    應執行刑部分均撤銷改判。爰審酌被告素行非佳，有本院被
    告前案紀錄表可考，竟不知警惕言行，明知法令禁止販賣第
    一級毒品，猶故意違犯上開犯行，犯罪之動機、目的可議，
    且販賣第一級毒品戕害國人身體健康，並有危害社會安全之
    虞；但被告販賣第一級毒品之對象只有2人，販賣之數 量、
    金額均不多，因而獲取之利得非鉅，所生之損害尚非嚴重，
    暨被告犯後始終否認犯行，砌詞狡辯，態度非佳等一切情狀
    ，分別量處如附表主文欄第2項所示之刑，以資懲儆。 又被
    告先後販賣第一級毒品海洛因所得價金，均係被告所有並為
    上開犯罪所得之物，業經本院審認如前，自屬被告所有，雖
    未扣案，惟金錢為代替物，重在兌換價值而非原物，自難拘
    泥於沒收原物而認沒收販賣毒品所得金錢以當場搜獲扣押者
    為限，倘得證明其為販賣毒品所得之金錢，亦應沒收（最高
    法院92年度臺上字第5227號判決意旨參照），故仍應依同條
    例第19條第1項規定，宣告沒收，如全部或一 部不能沒收時
    ，應以被告財產抵償之。至未扣案之行動電話（含門號0000
    000000之SIM卡）1支，係被告以借用其母親阮林素梅名義申
    請使用為其所有（見本院上訴卷第106至107頁、第109 至11
    0頁），並供犯本件聯絡販賣毒品犯罪所用 之物，業據被告
    供明在卷，應依毒品危害防制條例第19條第1 項規定，併予
    宣告沒收，如全部不能沒收時，應向被告追徵其價額或以其
    財產抵償之。
乙、無罪部分
一、公訴意旨略以：被告甲○○基於販賣第一級毒品海洛因之營
    利意圖，於附表編號一、二所示之時間、地點以附表編號一
    、二所示之價格及數量，分別販賣第一級毒品予丙○○12次
    及丁○○3次，因認被告涉犯毒品危害防制條例第4條第1 項
    販賣第一級毒品海洛因罪嫌云云。
二、按犯罪事實應依證據認定之，無證據不得認定犯罪事實；又
    不能證明被告犯罪者，應諭知無罪之判決，刑事訴訟法第15
    4條第2項、第301條第1項分別定有明文。而所謂認定犯罪事
    實之證據，係指足以認定被告確有犯罪行為之積極證據而言
    ，該項證據自須適合於被告犯罪事實之認定，始得採為斷罪
    資料；苟積極證據不足為不利於被告事實之認定時，即應為
    有利於被告之認定，更不必有何有利之證據（參照最高法院
    29年上字第3105號、30年上字第816號判例）。 再按一般施
    用毒品者，其所稱向某人購買之供述，須補強證據以擔保其
    供述之真實性。良以施用毒品者其供述之憑信性本不及於一
    般人，況施用毒品者其供出來源，因而破獲者，法律復規定
    得減輕其刑，其有為偵查機關誘導、或為邀輕典而為不實之
    陳述之可能，其供述之真實性自有合理之懷疑。施用毒品者
    關於其向某人購買毒品之供述，必須補強證據佐證，以擔保
    其供述之真實性，俾貫澈刑事訴訟無罪推定及嚴格證明之基
    本原則。而茲所謂補強證據，指其他有關證明施用毒品者之
    關於毒品交易之供述真實性之相關證據而言，必須與施用毒
    品者關於毒品交易之供述，具有相當程度之關連性，而足使
    一般人對施用毒品者關於毒品交易之供述，並無合理之懷疑
    存在，而得確信其為真實，始足當之（參照最高法院94年度
    台上字第2033號判決）。
三、公訴人認被告此部分涉犯販賣第一級毒品罪嫌，無非係以證
    人丙○○及丁○○之證述為其主要論據。訊據被告堅決否認
    有上開公訴人起訴之犯行，且查證人丙○○、丁○○雖分別
    於原審、偵查中證稱有於附表所示時間、地點向被告購買第
    一級毒品海洛因，惟被告此部分犯行，除證人丙○○、丁○○前開單一指述之外，並無其他任何事證可資補強，揆諸前
    揭說明，本院自難憑此遽認被告確有此部分販賣第一級毒品
    海洛因之犯行。此外，復查無其他積極證據足以認定被告確
    有此部分販賣第一級毒品海洛之事實，是被告如附表所示之
    犯行，尚屬不能證明，自應依法就被告此部分犯行諭知無罪
    之判決。原審未予詳查，竟就被告被訴如附表所示部分，遽
    以論罪科刑，自非允洽。被告上訴，否認此部分之犯行，為
    有理由，應由本院將原判決關於此部分撤銷，另為被告無罪
    之諭知，以昭折服。
據上論斷，應依刑事訴訟法第369條第1項前段、第364條、第299
條第1項前段、第301條第1項，毒品危害防制條例第4條第1項、
第19條第1項，刑法第11條、第47條第1項、第59條、第51條第5
款、第9款，判決如主文。
本案經檢察官陳大偉到庭執行職務。
中    華    民    國    98    年    7     月    24    日
                  刑事第十五庭審判長法  官  吳昭瑩
                                    法  官  李正紀
                                    法  官  李釱任
以上正本證明與原本無異。
如不服本判決，應於收受送達後10日內向本院提出上訴書狀，其
未敘述上訴之理由者並得於提起上訴後10日內向本院補提理由書
（均須按他造當事人之人數附繕本）「切勿逕送上級法院」。
                                    書記官  魏淑娟
中    華    民    國    98    年    7     月    24    日
附錄：本案論罪科刑法條全文
毒品危害防制條例第4條
製造、運輸、販賣第一級毒品者，處死刑或無期徒刑；處無期徒
刑者，得併科新臺幣 1 千萬元以下罰金。
附表
┌──┬────┬─────────┬────────┐
│編號│販賣對象│時間、地點        │販賣價格及數量  │
├──┼────┼─────────┼────────┤
│一  │丙○○  │95年5月20幾日許 │以1千元賣出海洛 │
│    │        │  在被告甲○○住處│因0.2公克       │
│    │        │                  │                │
│    │        │隔了約4、5天許  │同上            │
│    │        │  地點同上        │                │
│    │        │                  │                │
│    │        │95年6月初       │同上            │
│    │        │  地點同上        │                │
│    │        │                  │                │
│    │        │95年6月中       │同上            │
│    │        │  地點同上        │                │
│    │        │                  │                │
│    │        │95年6月底       │同上            │
│    │        │  地點同上        │                │
│    │        ├─────────┼────────┤
│    │        │95年7月間       │以5百元賣出海洛 │
│    │        │  地點同上        │因0.1公克       │
│    │        │                  │                │
│    │        │95年7月間       │同上            │
│    │        │  地點同上        │                │
│    │        │                  │                │
│    │        │95年8月間       │同上            │
│    │        │  地點同上        │                │
│    │        │                  │                │
│    │        │95年8月間       │同上            │
│    │        │  地點同上        │                │
│    │        ├─────────┼────────┤
│    │        │95年9月間       │以1千元賣出海洛 │
│    │        │  地點同上        │因0.2公克       │
│    │        │                  │                │
│    │        │95年9月間       │同上            │
│    │        │  地點同上        │                │
│    │        │                  │                │
│    │        │95年10月間      │同上            │
│    │        │  地點同上        │                │
├──┼────┼─────────┼────────┤
│二  │丁○○  │96年1月22日     │以5百元賣出海洛 │
│    │        │  在基隆市中山區中│因0.1公克       │
│    │        │  山國中前        │                │
└──┴────┴─────────┴────────┘


司法院資訊處製作；財團法人民間司法改革基金會備份。
